Minutes et répertoires du notaire Philippe LAMIRAL, 24 avril 1565 - 1577 (étude XXXIII)
Archives nationales
- Minutes de Philippe LAMIRAL, 24 avril 1565 - 1577; MC/ET/XXXIII/180 - MC/ET/XXXIII/189
  - Minutes. 1568 - 1569, MC/ET/XXXIII/182; registre
    - Donation et remise par Jean Aleaulme, docteur en théologie, chanoine et pénitencier de Paris, à Jean Brisebart, prêtre, chanoine de la collégiale Sainte-Opportune à Paris, et curé de Sainte-Colombe-les-Provins, 77 de tous les arrérages qui sont échus et qui écherront tant que Brisebart sera curé de Sainte-Colombe, à cause des 50 livres de pension annuelle que Aleaulme s'est réservée, en permutant avec Brisebart, cette cure de Sainte-Colombe contre celle de Saint-Denis-de-la-Chartre à Paris., 20 décembre 1569; MC/ET/XXXIII/182
      donation; Sainte-Colombe (Seine-et-Marne); Aleaume, Jean; Brizebart, Jean; chanoine; curé; docteur d'université; prêtre; prêtre
    - Bail pour 3 ans du 1er février 1570 et moyennant 60 livres par an du revenu de la cure Saint-Leu-Saint-Gilles de Bagnolet (93) par le procureurs de Jean de La Chambre, curé, à Pierre Vaultier, prêtre, vicaire à Bagnolet., 21 décembre 1569; MC/ET/XXXIII/182
      bail; Bagnolet (Seine-Saint-Denis); La Chambre, Jean de; Vaultier, Pierre; prêtre
    - Bail pour 4 ans de la Saint-Rémy 1569 et moyennant 100 livres par an (outre les 12 livres de taxe pour les fortifications) par le collège de Sorbonne, à frère Guillaume Duport, régent en théologie, d'une maison, cour et jardin à Paris, rue de Sorbonne., 29 décembre 1569; MC/ET/XXXIII/182
      bail; Sorbonne (rue de la); Duport, Guillaume
    - Procuration par Nicolas De Rozière, étudiant, curé d'Allemant, près Sezanne, diocèse de Troyes, à Claude De Rozière, son fils, pour donner à bail ladite cure., 7 mai 1572; MC/ET/XXXIII/182
      procuration; Allemant (Marne); Troyes (Aube); De Rozière, Nicolas; étudiant; curé
  - Minutes. 1570, MC/ET/XXXIII/183; registre
    - Décharge à André Choppin, huissier en Parlement, par les lecteurs ordinaires du roi (dont Jacques Charpentier) de pièces à lui remises par Jean de Cinq-Arbres, aussi lecteur du roi, en exécution d'un arrêt du Parlement et dépôt de ces pièces au coffre de la communauté en la possession de Léger Duchesne., 19 juillet 1558; MC/ET/XXXIII/183
      décharge; Charpentier, Jacques; Choppin, André; Cinquarbres, Jean (....-1587); Duchesne, Léger; huissier; enseignant
    - Procuration par Antoine Erlault, docteur en théologie, évêque de Chalon-sur-Saône, à Denis Caunes et Joseph Bazot, aussi docteur en théologie, pour sous-louer une maison qu'il tient à loyer du collège de Sorbonne., 2 octobre 1562; MC/ET/XXXIII/183
      procuration; Bazot, Joseph; Caunes, Denis; Erlault, Antoine; docteur d'université; évêque
    - Contrat de mariage entre Jean Byasse, tisserand en toiles à Villejuif (94) fils de défunt Etienne Byasse, couvreur de maisons à Saint-Pierre d'Izay près de Sillé-le-Guillaume (72) et Jacquette Maucousteaulx, veuve de Guillaume Musnyer, tisserand à Villejuif., 3 janvier 1570; MC/ET/XXXIII/183
      contrat de mariage; Villejuif (Val-de-Marne); Sillé-le-Guillaume (Sarthe); Byasse, Jean; Byasse, Etienne; Maucousteaulx, Jacquette; Musnyer, Guillaume; couvreur; tisserand; tisserand
    - Constitution moyennant 250 livres de 21 livres de rente par Léger Duchesne, lecteur du roi en lettrres latines, et Marie Moireau, sa femme, à Nicolas Gaultier, docteur régent en théologie. Et quittance de rachat du 18 janvier 1575 au collège de Montaigu à qui feu Nicolas Gaultier avait transporté la rente., 7 janvier 1570 - 18 janvier 1575; MC/ET/XXXIII/183
      constitution de rente; quittance; Duchesne, Léger; Gaultier, Nicolas; Moireau, Marie; docteur d'université; lecteur du roi (Ancien Régime)
    - Quittance par le collège de Sorbonne à Simon Bruslé, examinateur au Châtelet, chargé de la distribution des deniers provenant de l'adjudication au parc civil à Jean Nourry, maître boulanger à Paris, d'une maison à Paris, rue de la Mortellerie, de 55 livres 10 sols soit 19 livres 10 sols solde de 51 livres dues pour 17 années d'arrérages et 36 livres, pour le rachat de 60 sols de rente constitués au collège sur la maison par contrat François Crozon et Yves Bourgeois du 21 mai 1547 par défunts Jeanne Bonnelle, veuve de Raoullet Le Duc., 14 janvier 1570; MC/ET/XXXIII/183
      quittance; Sorbonne; Mortellerie (rue de la); Bruslé, Simon; Nourry, Jean; Crozon, François; Bourgeois, Yves; Bonnelle, Jeanne; le Duc, Raoullet; commissaire au Châtelet (Ancien Régime); boulanger
    - Titre nouvel par Guillaume Lebret, maître jardinier maraîcher à Paris, hors la Porte Saint-Denis, qui a acquis de Guillaume de Launay, maraîcher au faubourg Saint-Martin, époux de Jeanne Porcher et de Jean Pénecher, marchand de vins à Paris, époux de Perrette Busson de trois quartiers de marais au lieudit la Planchette, près de La Grange Batelière, chargée de 45 sols de rente annuelle envers le collège de Sorbonne., 16 janvier 1570; MC/ET/XXXIII/183
      titre nouvel; Saint-Denis (porte); Saint-Martin (faubourg); Sorbonne; Grange-aux-Belles (rue de la); Lebret, Guillaume; Launay, Guillaume de; Porcher, Jeanne; Pénecher, Jean; jardinier; maraîcher; commerçant
    - Testament de Bonne Couraud, veuve de Christophe Hennequin, conseiller en Parlement, ' gisant au lit, malade ' en son hôtel, à Paris, grande rue Saint-Jacques, paroisse Saint-Séverin., 20 janvier 1570; MC/ET/XXXIII/183
      testament; Saint-Jacques (grande rue); Couraud, Bonne; Henneguin, Christophe
    - Constitution, moyennant 300 livres, de 25 livres de rente à Jean Aleaulme, docteur régent en théologie, chanoine et pénitencier de Paris, par Simon Bouquet, bourgeois de Paris, et Aliénor de Bréda sa femme, demeurant à Paris, rue Saint-Jacques, près l'église Saint-Yves. Et quittance de rachat du 4 mai 1571., 20 janvier 1570; MC/ET/XXXIII/183
      constitution de rente; quittance; acte de vente; Saint-Jacques (rue); Aleaume, Jean; Bouquet, Simon; Bréda, Aliénor de; chanoine; docteur d'université; prêtre
    - Transport, moyennant 600 livres, de 50 livres de rente constituées par François Boudan, maître chandelier-de-suif à Paris, rue de la Harpe et Radegonde Guignegault sa femme suivant contrat Nicolas Le Camus et Guillaume Denetz notaire au Châtelet du 28 août 1566 par Pasquier Vallée, commissaire au Châtelet, à Jean Aleaulme, docteur régent en théologie., 6 février 1570; MC/ET/XXXIII/183
      transport de droits; Harpe (rue de la); Aleaume, Jean; Boudan, François; Guignegault, Radegonde; Vallée, Pasquier; cirier; chanoine; commissaire au Châtelet (Ancien Régime); docteur d'université; prêtre
    - Marché par Denis Alen, maître des basses œuvres de la ville de Paris, pour la vidange des fosses à privés du collège des Trois-Evêques dit de Cambrai, moyennant 8 livres par toise de vidange. et procureur du collège paye un acompte André Robelin, prêtre, chapelain et procureur du collège paye un acompte de 40 livres., 22 février 1570; MC/ET/XXXIII/183
      marché; Cambrai (collège de); Alen, Denis; Robelin, André; prêtre
    - Vente, moyennant 304 livres 3 sols 4 deniers, savoir 300 livres pour le principal et le surplus pour les arrérages échus de 25 livres de rente sur Sire Jacques Selles, marchand bourgeois de Paris demeurant devant le Palais, et Catherine Lecharron sa femme qui les ont constituées ci-devant Lamyral le 19 avril 1569 par Christophe Lamouyeulx, procureur en Parlement, à Jean Aleaulme, docteur régent en théologie, chanoine et pénitencier de Paris., 25 février 1570; MC/ET/XXXIII/183
      acte de vente; Palais de Justice (quartier); Aleaume, Jean; Lamouyeulx, Christophe; Lamyral, M.; Lecharron, Catherine; Selles, Jacques; chanoine; docteur d'université; commerçant; procureur de justice (Ancien Régime); prêtre
    - Quittance de 639 livres 9 sols par Valentin Hierosme, docteur régent en médecine et Catherine Charmolue, sa femme, pour le rachat et arrérages de 50 livres de rente solde de 100 livres constituées le 15 mai 1567 par les héritiers de Claude André, procureur en Parlement, et de Marguerite Marteau, sa première femme, à Catherine Charmolue, veuve dudit Claude André., 25 février 1570; MC/ET/XXXIII/183
      quittance; André, Claude; Charmolue, Catherine; Hiérome, Valentin; Marteau, Marguerite; docteur d'université; procureur de justice (Ancien Régime)
    - Transaction au sujet des revenus de la cure de Morvilliers (28), diocèse de Chartres, entre Louis Dallençon, docteur en théologie, ancien curé de Morvilliers, et Pierre Roger, bachelier en décret, à présent curé de Morvilliers. Et obligation de 120 livres par Roger à Dallençon pour prêt., 3 mars 1570; MC/ET/XXXIII/183
      Précisions sur les lieux: Morvilliers (Eure-et-Loir)--Eglise
      accord; obligation; Morvilliers (Eure-et-Loir); Dallençon, Louis; Roger, Pierre; bachelier; curé; docteur d'université
    - Bail moyennant 11 livres de rente rachetables de diverses pièces de vigne à Montrouge (92) par Anne Guyon, veuve de Pierre Deschamps, vivant docteur régent en médecine, tutrice de leurs enfants, à Claude Duchaillou, laboureur à Montrouge. Et rachat des 11 livres de rente le 5 septembre 1570. Voir aussi contre-lettre du 4 mars 1571., 4 mars 1570 - 4 mars 1571; MC/ET/XXXIII/183
      bail; acte de vente; convention; renonciation; Montrouge (Hauts-de-Seine); Deschamps, Pierre; Duchaillou, Claude; Guyon, Anne; docteur d'université; agriculteur
    - Marché moyennant 105 sols par toise par Gilles Durant et Edme Puthoys, maçon à Paris près la Porte Saint-Marcel entre le collège des Trois-Evêques dit de Cambrai pour les travaux de maçonnerie à faire un bûcher du principal, chausses de privés, cloisons et planchers., 4 mars 1570; MC/ET/XXXIII/183
      marché; Cambrai (collège de); Saint-Marcel (porte); Durant, Gilles; Puthoys, Edme; maçon
    - Collège de Cambrai dit des Trois-Evêques. Devis et marché entre Gilles Durant plus Edme Puthoys, maçons et le collège., 4 mars 1570; MC/ET/XXXIII/183
      devis; marché; Cambrai (collège de); Puthoys, Edme; maçon
    - Bail pour 3 ans du 1er mars 1570 et moyennant 46 livres par an par Joseph Bazot, docteur en théologie, maître et principal du collège des Trois Evêques dit de Cambrai, à maître Lazare Quétard, avocat en Parlement, de 2 chambres étant au-dessus de celles où le bailleur demeure., 7 mars 1570; MC/ET/XXXIII/183
      bail; Bazot, Joseph; Quétard, Lazare; avocat au parlement (Ancien Régime); docteur d'université; directeur d'établissement d'enseignement; enseignant
    - Bail pour un an du 12 mars 1570 des fruits de la cure Saint-Pierre-de-Poigny-la-Forêt (78) moyennant la moitié des dîmes grosses et menues et des fruits du jardin de la cure par Martin Beaufils curé de Saint-Pierre-de-Poigny et chapelain du roi en la Sainte-Chapelle du Palais, à Jean Mylart, prêtre demeurant à Maurepas (78)., 8 mars 1570; MC/ET/XXXIII/183
      bail; Beaufils, Martin; Mylart, Jean; curé; prêtre
    - Promesse d'indemnité par Louis Bonneau, docteur régent en théologie, principal du collège du Mans et curé ou vicaire perpétuel de l'église Saint-Germain-l'Auxerrois à Paris, à Thomas Coignet, bourgeois de Paris, y demeurant près le Palais, au logis de L'Image Sainte Catherine, et Jean de Bray, naguères échevins de Paris, qui se sont portés caution pour lui., 14 mars 1570; MC/ET/XXXIII/183
      promesse; Palais de Justice (quartier); Cité (île de la); Sainte-Catherine (image); Bonneau, Louis; Bray, Jean de; Coignet, Thomas; curé; docteur d'université; directeur d'établissement d'enseignement; enseignant; élu local
    - Vente, moyennant 20 livres, par Jacques Perdriel, compagnon plâtrier demeurant à l'abbaye Saint-Antoine-lès-Paris, à Hermant Auffroy, curé de Breteuil au diocèse d'Evreux, écolier étudiant, du tiers lui appartenant par la succession de Pierre Galais, son oncle, laboureur à Breteuil, dans une pièce de terre soumise au domaine de Pasquette, veuve de Pierre Galais., 3 avril 1570; MC/ET/XXXIII/183
      acte de vente; Breteuil (Eure); Saint-Antoine (hôpital); Evreux (Eure); Perdriel, Jacques; Auffroy, Hermant; Galais, Pierre; maçon; curé; étudiant; agriculteur
    - Obligation de 120 livres pour loyal prêt, par Philbert de Fay, marchand et laboureur à Romainville, paroisse de Magny-l'Essart [Magny-les-Hameaux, 78] et Barbe Buisson, sa femme, à Herman Auffroy, curé de Breteuil au diocèse d'Evreux, écolier étudiant., 6 avril 1570; MC/ET/XXXIII/183
      obligation; Romainville (Seine-Saint-Denis); Magny-les-Hameaux (Yvelines); Breteuil (Eure); Evreux (Eure); Fay, Philbert de; Buisson, Barbe; Auffroy, Herman; étudiant; curé; agriculteur
    - Marché par Pierre Juvigny, voiturier par terre à Saint-Germain-des-Prés, et Léger Duchesne, lecteur du roi en lettres latines, pour le transport aux champs des gravois et terres qui sont dans l'enclos du corps d'hôtel que Duchesne a commencé à bâtir devant le collège de Montaigu, moyennant 3 écus soleil., 24 avril 1570; MC/ET/XXXIII/183
      marché; Montaigu (collège de); Saint-Germain-des-Prés (hameau); Duchesne, Léger; Juvigny, Pierre; lecteur du roi (Ancien Régime); transporteur de marchandises
    - Bail pour un an de Pâques 1570 et moyennant 12 livres d'une maison au faubourg Saint-Marcel, au carrefour du Puits-l'Hermite, par René Ernault, principal du collège de Bayeux à Nicolas Collet, jardinier demeurant en la maison., 29 mai 1570; MC/ET/XXXIII/183
      bail; Puits-de-l'Ermite (place du); Saint-Marcel (faubourg); Collet, Nicolas; Ernault, René; jardinier; directeur d'établissement d'enseignement; enseignant
    - Contrat de mariage entre Georges Lasnyer, l'un des quatre sergents de l'Hôtel-de-Ville de Paris, sur le fait de la marchandise de l'eau, et Renée Rossignol, fille de défunt Jean Rossignol, maître serrurier à Paris, et de Geoffrins Laisné, sous la tutelle d'Etienne Piquebeuf, maître natier, bourgeois de Paris., 31 mai 1570; MC/ET/XXXIII/183
      contrat de mariage; Lasnyer, Georges; Rossignol, Renée; Rossignol, Jean; Laisné, Geoffrins; Piquebeuf, Etienne; commerçant; serrurier
    - Bail pour 4 ans de la Saint-Jean-Baptiste 1570 et moyennant 120 livres par an par le collège de Sorbonne à messire Antoine Erlault, évêque de Chalon-sur-Saône et docteur en théologie, d'une maison à Paris, rue de la Sorbonne, qu'occupait précédemment feu l'archidiacre d'Avranches., 2 juin 1570; MC/ET/XXXIII/183
      bail; Sorbonne (rue de la); Erlault, Antoine; ecclésiastique; docteur d'université; évêque
    - Marché entre Mathurin Gaullyer, maître maçon au faubourg Saint-Marcel, et Léger Du Chesne, lecteur du roi en lettres latines, pour la construction d'une maison à Paris, rue Saint-Etienne-des-Grés, face au collège de Montaigu. Prix: 4 livres par toise., 2 juin 1570; MC/ET/XXXIII/183
      marché; Montaigu (collège de); Saint-Etienne-des-Grès (rue); Saint-Marcel (faubourg); Du Chesne, Léger; Gaulier, Mathurin; Gaullier, Mathurin; lecteur du roi (Ancien Régime); maçon
    - Bail pour 5 ans, de la Saint-Georges 1570 et moyennant 60 sols par an, de diverses pièces de terre en la paroisse de Gastines, pays du Maine (53), par Gilles Le Bourgeois, pédagogue, demeurant au collège Sainte-Barbe, à André Le Lavandier, son neveu, laboureur à Gastines., 4 juin 1570; MC/ET/XXXIII/183
      bail; Gastines (Mayenne); Sainte-Barbe (collège); Le Bourgeois, Gilles; Le Lavandier, André; agriculteur; enseignant
    - Bail pour 9 ans de la Saint-Martin 1570 et moyennant 18 livres par an de terres et bois à Gentilly, par Pierre Gueneault, prêtre, écolier étudiant, comme procureur de noble Guillaume Paillot, sieur d'Imberryn, près Joinville- en Champagne [Joinville dit aussi Joinville-en-Vallage ou Joinville- en Champagne, Haute-Marne], son oncle, à Raoulant Pasquier, laboureur de vignes à Gentilly., 4 juin 1570; MC/ET/XXXIII/183
      bail; Gentilly (Val-de-Marne); Joinville (Haute-Marne); Gueneault, Pierre; Paillot, Guillaume; Pasquier, Raoulant; prêtre; étudiant; agriculteur
    - Marché entre Pierre Marchant, maître couvreur à Paris, et Thomas Blouyn, compagnon couvreur à Paris, rue Michel Le Comte, et Jean Morel, religieux profès de l'ordre de la Sainte Trinité et Rédemption des Captifs, pour découvrir et recouvrir d'ardoises le clocher de l'église du couvent des Mathurins et d'y peindre 12 croix de couleur blanche moyennant 180 livres. - Et le 5 Juillet, assiette du coq sur la croix du clocher., 5 juin 1570; MC/ET/XXXIII/183
      marché; Michel-Le-Comte (rue); Marchant, Pierre; Blouyn, Thomas; Morel, Jean; couvreur; couvreur; religieux
    - Transport moyennant 600 livres de 50 livres de rente (partie de 100 constituées au vendeur par Jean Courtin, seigneur de Rozoy-les-Monts, conseiller au Parlement) par Léger Duchesne, lecteur du roi en lettres latines, à Antoine de Mouchy, docteur en théologie et chanoine de Noyon., 6 juin 1570; MC/ET/XXXIII/183
      cession; Courtin, Jean (15..-1633?); Duchesne, Léger; Mouchy, Antoine de; chanoine; docteur d'université; lecteur du roi (Ancien Régime)
    - Constitution, moyennant 300 livres, de 25 livres de rente par Robert Paisant, curé de Saint-Germain-de-Fontenay-le- Fleury (78) et Jean Morise, curé de Saint-Martin de Montigny-le-Bretonneux (78) à Etienne Créveul, docteur en théologie., 8 juin 1570; MC/ET/XXXIII/183
      constitution de rente; Créveul, Etienne (15..?-1572); Morise, Jean; Paisant, Robert; curé; docteur d'université
    - Contrat de mariage entre Thomas Harenger, clerc au Palais à Paris, fils de Guillaume Harenger, marchand à La Loupe (28) et de feue Germaine Guillory, sa première femme, et Michelle Regnault, fille de défunt Jean Regnault, boucher à Courville (28) et de Barbne Hynault., 8 juin 1570; MC/ET/XXXIII/183
      contrat de mariage; La Loupe (Eure-et-Loir); Harenger, Thomas; Harenger, Guillaume; Guillory, Germaine; Regnault, Michelle; Regnault, Jean; Hynault, Barbe; commerçant; boucher
    - Rétrocession moyennant 600 livres par Jean Aleaulme, docteur en théologie, chanoine et pénitencier de Paris, à Pasquier Vallée, commissaire et examinateur au Châtelet, des 50 livres de rente sur Sire François Boudin, maître chandelier à Paris., 9 juin 1570; MC/ET/XXXIII/183
      cession; Aleaume, Jean; Boudin, François; Vallée, Pasquier; cirier; chanoine; commissaire au Châtelet (Ancien Régime); docteur d'université; prêtre
    - Transport moyennant 600 livres par Léger Duchesne, lecteur ordinaire du Roi en lettres latines, à Jean Aleaulme, docteur en théologie, chanoine et pénitencier de Paris, de 50 livres de rente en 100 livres constituées par Jean Courtin, seigneur de Rozay-les-Monts, conseiller au Parlement., 10 juin 1570; MC/ET/XXXIII/183
      cession; Rosay (Yvelines); Aleaume, Jean; Courtin, Jean (15..-1633?); Duchesne, Léger; chanoine; docteur d'université; lecteur du roi (Ancien Régime); prêtre
    - Vente moyennant 20 livres de 60 perches de terre à Breteuil par Jacques Perdriel, compagnon plastrier à l'abbaye Saint-Antoine de Paris, à Hermant Auffroy, prêtre, curé de Breteuil au diocèse d'Evreux, écolier étudiant., 11 juin 1570; MC/ET/XXXIII/183
      acte de vente; Breteuil (Eure); Evreux (Eure); Saint-Antoine (hôpital); Perdriel, Jacques; Auffroy, Hermant; prêtre; maçon; curé; étudiant
    - Marché pour la charpente d'une maison à Paris, devant le collège de Montaigu, entre Jean Lanquais, maître charpentier de la grande cognée, et Léger Duchesne, lecteur ordinaire du roi en lettres latines, moyennant 400 livres., 14 juin 1570; MC/ET/XXXIII/183
      marché; Montaigu (collège de); Duchesne, Léger; Lanquais, Jean; charpentier; lecteur du roi (Ancien Régime)
    - Bail pour 9 ans de la Saint-Jean-Baptiste 1570 et moyennant 60 livres par an par François Thevenet, bourgeois de Paris et Jeanne Spifame, sa femme, à Etienne Challonneau, marchand libraire et Madeleine de Henon, sa femme, d'une moitié de maison à Paris, rue Chartière, devant le Collège de Coqueret, dont l'autre moitié appartient à Claude Spifame, sœur de Jeanne., 17 juin 1570; MC/ET/XXXIII/183
      bail; Chartière (rue); Challonneau, Etienne; Spifame, Jeanne; Thevenet, François; Spifame, Claude; Henon, Madeleine de; libraire
    - Marché de serrurerie fait par Guillaume Michel, maître serrurier, demeurant à Saint-Germain-des-Prés, à faire dans une maison que ledit Léger Duchesne fait reconstruire à neuf devant le collège Montaigu, moyennant 20 deniers pour chaque livre d'icelle serrurerie., 19 juin 1570; MC/ET/XXXIII/183
      marché; Saint-Germain-des-Prés (hameau); Montaigu (collège de); Michel, Guillaume; Duchesne, Léger; serrurier
    - Transport, moyennant 300 livres, de 25 livres de rente sur l'Hôtel-de-Ville constituées le 1er Janvier 1555 par Claude André, avocat au Parlement, à Jean Aleaulme, docteur en théologie, chanoine et pénitencier de Paris., 19 juin 1570; MC/ET/XXXIII/183
      transport de droits; Aleaume, Jean; André, Claude; avocat au parlement (Ancien Régime); chanoine; docteur d'université; prêtre
    - Vente moyennant 8 écus d'or par Antoine Crespin, médecin ordinaire du Comte de Tende, gouverneur de Provence, à Thomas Brunnen, libraire juré à Paris, de deux copies d'almanach pour impression., 8 juillet 1570; MC/ET/XXXIII/183
      acte de vente; Brunnen, Thomas; Crespin, Antoine; libraire
    - Renonciation par Pierre Lange, marchand et bourgeois de Paris, comme tuteur des enfants mineurs de défunts Raoul Lange, son frère, sergent à verge au Châtelet, et Catherine Adam au temps restant à courir du bail d'une maison à Paris, rue de la Harpe, au coin de la rue Pierre Sarrazin, ' Le Cerceau ' louée pour 9 ans de Noël 1562 par le bail Lamyral et et Michel Crozon du 28 janvier 1562, au profit du collège de Dainville, bailleur., 12 juillet 1570; MC/ET/XXXIII/183
      renonciation; Dainville (collège de); Harpe (rue de la); Cerceau de Fer (enseigne du); Pierre-Sarrazin (rue); Lange, Pierre; Lange, Raoul; Adam, Catherine; Sarrazin, Pierre; auxiliaire de justice
    - Bail pour 3 ans du 1er mai 1570 et moyennant 140 livres des fruits de la cure de Meudon (92) par Jean Dupont, docteur en théologie, curé de Meudon, à Jean Lejeune, prêtre, vicaire à Meudon., 13 juillet 1570; MC/ET/XXXIII/183
      bail; Meudon (Hauts-de-Seine); Dupont, Jean; Lejeune, Jean; curé; docteur d'université; prêtre; ecclésiastique
    - Acceptation par la Faculté de Théologie, des mains de Nicolas Ruette, curé de Saint-Ouen et grand bedeau, et de Pierre Le Goux, petit bedeau, comme exécuteurs du testament de Jacques Fournier, décédé grand bedeau de la faculté, d'une rente de 25 livres (acquise par contrat Guillaume Vallée et Philippe Lomyrol du 27 mai 1570 de Jean de la Barde, seigneur de Linières et de la Caille, avocat) pour la fondation d'un obit annuel à la mémoire de Fournier, ses parents et amis, à célébrer en la chapelle du collège de Sorbonne le jour de la Saint-Jacques en juillet., 15 juillet 1570; MC/ET/XXXIII/183
      accord; Sorbonne; Saint-Ouen (Seine-Saint-Denis); Ruette, Nicolas; Le Goux, Pierre; Fournier, Jacques; curé; huissier; avocat
    - Quittance par le collège de Dainville (Laurens Raimbault, principal; Denys Gorin, procureur; Jean Gourlin, boursier) à maître Claude Favyer, commis par le Roi à la recette du domaine de la Vicomté de Rouen et procureur et receveur du collège pour les arrérages de 118 livres 16 sols 10 deniers obole faite d'une rente annuelle (une moitié à Pâques, l'autre moitié à la Saint-Michel) sur les vaches et moutons de Rouen qui font partie de la fondation et dotation du collège pour tout le temps passé jusqu'à Pâques 1570., 15 juillet 1570; MC/ET/XXXIII/183
      quittance; Dainville (collège de); Rouen (Seine-Maritime); Raimbault, laurens; Gorin, Denys; Gourlin, Jean; Favyer, Claude; directeur d'établissement d'enseignement; enseignant; étudiant; comptable